# 创投合伙企业的有限合伙人的投资核算及税务问题

提问人：cnda 时间：2014-12-09 19:26:17
请教陈版主及各位大侠，作为持股99.01%的创投合伙企业的有限合伙人，出资份额为一个亿，确认长投一个亿，不参与经营管理及决策，按成本法核算。根据合伙协议，合伙企业的收益分配先作为有限合伙人投资成本的收回，待认缴额全部收回后，由有限合伙人和普通合伙人按八二比分配，有限合伙人（法人）去年收到合伙企业分配 2000 万，冲减长投成本，帐面价值 8000 万，今年，该有限合伙人按原始出资额一个亿转让对该创投合伙企业的份额，但股东会决议又规定对原分配的 2000 万返还给受让方（我认为该笔交易实质上转让价即为为 8000 万），收到一个亿后，又将 2000 万支付给受让方，分录为：借：银存 10000 ，贷：长投 8000 贷：其他应付款 2000 ，借：其他应付款 2000 贷：银存 2000 ，此番处理合适否？ 2000 万是否应作投资收益？支付给受让方的 2000 是否应视作捐赠？

回答人：chenyiwei
要看按 1 亿元转让权益和将 2000 万支付给受让方这两笔交易是否为一揽子交易，如果是一揽子交易，就不应分别确认投资收益和捐赠支出。（如果真的有“捐赠”，务必注意取得合理解释） 另外，当初取得投资收益 2000 万为何冲减成本？

提问人：cnda 时间：2014-12-10 09:00:20
陈老师，因为合伙协议规定只要有限合伙人向本企业交付的认缴资本尚未被完全返还，则将可分配收入分配给全体有限合伙人，直至累计分配额与实际缴付认缴资本相等，合伙企业入帐时也冲减了实收资本。一揽子交易需要取得什么书面协议？如何认定呢？陈老师该 2000 万是合伙企业的长投处置的价款，其中投资成本是 1700 万，合伙企业取得了 300 万的投资收益，全部给该有限合伙人了， 300万已交税，这 1700 万如果为一揽子交易，返还给受让方就可以不交税了？那是不是得到分配的时候这 1700 万也要交税的？

回答人：chenyiwei
你提到“股东会决议又规定对原分配的 2000 万返还给受让方”这是该有限合伙人自身股东会的决议，还是合伙企业的合伙人会议的决议？该事项在合伙份额转让协议中有无同时提及？为何会作出这样的安排？ 是否构成“一揽子交易”应根据《企业会计准则第 33 号——合并财务报表（ 2014 年修订）》第五十一条的规定加以判断，关键是看这些交易步骤是否作为一个整体一并谈判达成，一并签订协议予以约定，是否互为前提和条件，在经济实质上互相依存，旨在实现同一项商业目的，只有作为一个整体看待才能具有合理的商业实质和商业理由。 与合伙企业对合伙人分配相关的税务问题，建议咨询税务专业人士。

提问人：cnda 时间：2014-12-10 20:49:47
谢谢陈老师，这样安排是遵循最终控制方的意图（合伙人为国有独资公司），即为了调整资源分配将原合伙人持有的认缴额按照从未持有过该份额的意图给予新的受让方（另一国企），故按原始投资额（ 1 亿）转让，原取得的返还及收益如数返还新合伙人。陈老师是不是在合伙协议和董事会决议中都约定返还 1700 的事项，就可以有理由认定转让份额并返还 1700 万即为一揽子交易？

回答人：chenyiwei
如果这两件事都是最终控制方作为一个整体一并决策的，则可以认为属于一揽子交易，不是分别确认投资处置收益和营业外支出。